【裁判字號】    90,重訴,211
【裁判日期】    900427
【裁判案由】    清償借款
【裁判全文】
臺灣高雄地方法院民事判決  九十年度重訴字第二一一號
    原      告  保證責任高雄市第三信用合作社
    法定代理人  甲○○
    訴訟代理人  丁○○
    被      告  乙○○
    兼右一人    丙○○
右當事人間清償借款事件，本院判決如左：
    主    文
被告應連帶給付原告新台幣陸佰壹拾參萬參仟陸佰伍拾捌元及其中新台幣伍佰伍拾捌
萬玖仟伍佰元自民國八十九年八月十八日起至清償日止按週年利率百分之七點五七五
計算之利息，並按上開利率加計百分之二十之違約金。
訴訟費用由被告連帶負擔。
本判決於原告以新台幣貳佰零伍萬元供擔保後得假執行。
    事    實
甲、原告方面：
  一、聲明：除假執行擔保金額外求為判決如主文所示。
  二、陳述：
      被告乙○○於民國八十七年三月二十五日邀同被告丙○○為連帶保證人而向伊
      商借總金額計新臺幣（下同）一千三百萬元之如附表所示金額、期間、利率之
      借款三筆，雙方約定利息應自八十七年四月二十五日起按月平均攤還本息，另
      定借用人不依期還本者即均喪失期限利益而視為全部到期，且其遲延履行之本
      金或利息，除仍按上開利率計息外，其逾期在六個月以內者，按上開利率百分
      之十、逾期超過六個月者，另依約定利率百分之二十加計違約金，詎被告乙○
      ○就上開借款自八十八年二月二十六日起即未按期給付，按約即視為全部到期
      而應即將積欠之本金及其利息、違約金一次清償，嗣經伊對被告乙○○所提供
      之扺押物聲請強制執行拍賣物後，僅獲分配八百三十三萬三千七百二十元，被
      告乙○○計尚欠六百十三萬三千六百五十八元及如主文第一項所示之利息、違
      約金未償，為此乃依消費借貸、連帶保證之法律關係提起本訴，請求判令被告
      應連帶給付如主文第一項所示之金額及其利息、違約金。
三、證據：提出借據、約定書、強制執行金額計算書分配表、現借各筆餘額查詢單等
          件為證。
乙、被告方面：
    一、聲明：求為判決駁回原告之訴及假執行之聲請。
    二、陳述：於上開債務業經拍賣抵押物抵償，其餘債務現無力清償。
    理    由
一、按借用人應於約定期限內，返還與借用物種類、品質、數量相同之物，而遲延之
    債務，以支付金錢為標的者，債權人得請求依法定利率計算之遲延利息，但約定
    利率較高，仍從其約定利率，另當事人得約定債務人不履行債務時，應支付違約
    金，民法第四百七十八條前段、第二百三十三條第一項、第二百五十條第一項分
    別定有明文，另保證債務之所謂連帶，係指保證人與主債務人負同一債務，對於
    債權人各負全部給付之責任，此就民法第二百七十二條第一項規定連帶債務之文
    義參照觀之亦明。本件原告主張被告乙○○於上開期日邀同被告丙○○為連帶保
    證人而向伊借取前開金額，嗣因遲未繳付本息而視為全部到期，計欠有如主文第
    一項所示之金額及其利息、違約金之事實，業據其提出與所述相符之借據、約定
    書、強制執行金額計算書分配表、現借各筆餘額查詢單等件為證，被告於此亦不
    爭執，應認原告之主張為真實。從而本件原告依消費借貸、連帶保證之法律關係
    據以提起本訴，請求判令被告應連帶給付如主文第一項所示之金額及其利息、違
    約金，依法即無不合，自應予以准許。
二、本件原告陳明願供擔保聲請假執行之宣告，經核並無不合，爰酌定相當之擔保金
    額准許之。
三、據上論結，本件原告之訴為有理由，合依民事訴訟法第八十五條第二項、第三百
    九十條第二項，判決如主文。
中      華      民      國      九十      年     四     月    二十七    日
                              臺灣高雄地方法院民事第五庭
                                  法      官  黃宏欽
~B 附  表
編號    借款金額        起迄日期             利率
1.      0000000     00.3.25--107.3.25     7.575%固定計息
2.      0000000     00.3.25--107.3.25     8.5%  機動計息
3.      0000000     00.3.25-- 94.3.25     8.5%  機動計息
右為正本係照原本作成。
如不服本判決，應於判決送達後廿日內，向本院提出上訴狀並表明上訴理由，如於本
判決宣示後送達前提起上訴者，應於判決送達後十日內補提上訴理由書（須附繕本）。
中      華      民      國    九十      年      四      月    二十七     日
                                  法院書記官  張乃昇


司法院資訊處製作；財團法人民間司法改革基金會備份。
